---
title: "Markdown"
output: html_document
---

```{r setup, include=TRUE, echo=FALSE, message=FALSE, warning=FALSE}
knitr::opts_chunk$set(echo = TRUE, message = F, fig.width = 8, fig.height = 8)

library(tidyverse)
library(lubridate)
library(knitr)
library(kableExtra)
library(sjPlot)

# load data
airbnb_1819 <- read_csv('1_Data/airbnb.csv') %>% 
  filter(Erstellungsdatum > "2018-01-01", 
         Erstellungsdatum < "2019-12-31")

# Veltor mit Ausstatttungsmerkmalen
ausstattung_var = c('Küche','Wifi','TV','Kaffeemaschine',
                    'Geschirrspüler','Terrasse_Balkon',
                    'Check_in_24h')

# Bestimme Preise als Funktion der Ausstatttungsmerkmale
ausstattung <- airbnb_1819 %>% 
  select(all_of(ausstattung_var), Preis) %>%
  pivot_longer(-Preis,
             names_to = 'Ausstattung',
             values_to = 'Ausstattung_vorhanden') %>% 
  group_by(Ausstattung) %>% 
  summarize(Nicht_vorhanden = mean(Preis[!Ausstattung_vorhanden]),
            Vorhanden = mean(Preis[Ausstattung_vorhanden]),
            Differenz = Vorhanden - Nicht_vorhanden, 
            Prozent_vorhanden = mean(Ausstattung_vorhanden) * 100) %>% 
  arrange(desc(Differenz)) 

# Reduzierter Vektor mit Ausstattungsmerkmalen
ausstattung_var <- c('Küche','TV','Terrasse_Balkon','Check_in_24h')

# Rechne Regression des Preises auf Austattungsmerkmale und Hotel
ausstattung <- airbnb_1819 %>% 
  mutate(Hotel = Unterkunftsart %in% c('Boutique hotel', 'Hotel')) %>% 
  select(Preis, Hotel, all_of(ausstattung_var)) 
ausstattung_mod <- ausstattung %>% 
  lm(formula = Preis ~ .)
```


<style>
.chunk {
  color: #333;
  background-color: #f5f5f5;
  border-radius: 0px;
  margin: 0 0 10px;
  display: block;
  font-size: 14px;
  line-height: 1.42857143;
  font-family: monospace;
}
</style>


## Überschrift

Text vor der Tabelle.

<div class="chunk" width=100%>
&grave;&grave;&grave;{r}<br>
ausstattung_mod %>% tab_model(<br>
&nbsp;&nbsp;pred.labels = c('Achsenabschnitt', names(ausstattung)[-1]),<br>
&nbsp;&nbsp;title = 'Table 2. Regression des Preises auf die Ausstattung.')<br>
&grave;&grave;&grave;
</div>

```{r echo = FALSE}
# Tabelle mit ergebnissen der Regression
tab_model(ausstattung_mod,pred.labels = c('Achsenabschnitt', names(ausstattung)[-1]),
          title = 'Table 2. Regression des Preises auf die Ausstattung.')
```

<br>Text nach der Tabelle

#####################################################################################################################








