---
title: "Markdown"
output: html_document
---

```{r setup, include=TRUE, echo=FALSE, message=FALSE, warning=FALSE}
knitr::opts_chunk$set(echo = TRUE, fig.width = 8, fig.height = 8)

library(tidyverse)
library(lubridate)
library(knitr)
library(kableExtra)

# load data
airbnb_1819 <- read_csv('1_Data/airbnb.csv') %>% 
  filter(Erstellungsdatum > "2018-01-01", 
         Erstellungsdatum < "2019-12-31")

# Veltor mit Ausstatttungsmerkmalen
ausstattung_var = c('Küche','Wifi','TV','Kaffeemaschine',
                    'Geschirrspüler','Terrasse_Balkon',
                    'Check_in_24h')

# Bestimme Preise als Funktion der Ausstatttungsmerkmale
ausstattung <- airbnb_1819 %>% 
  select(all_of(ausstattung_var), Preis) %>%
  pivot_longer(-Preis,
             names_to = 'Ausstattung',
             values_to = 'Ausstattung_vorhanden') %>% 
  group_by(Ausstattung) %>% 
  summarize(Nicht_vorhanden = mean(Preis[!Ausstattung_vorhanden]),
            Vorhanden = mean(Preis[Ausstattung_vorhanden]),
            Differenz = Vorhanden - Nicht_vorhanden, 
            Prozent_vorhanden = mean(Ausstattung_vorhanden) * 100) %>% 
  arrange(desc(Differenz)) 

# ausstattung %>% 
#   mutate_if(is.numeric, function(x) {
#     cell_spec(x, bold = T, 
#               font_size = spec_font_size(x, begin=10, end=16))}) %>%
#   kable(digits = 2,
#         format='html', 
#         caption = 'Tabelle 1. Austtatung und Einfluss auf den Preis', 
#         col.names = c('', 'Preis<br>Nicht-vorh.', 'Preis<br>vorh.','Differenz','Prozent<br>vorh.'),
#         escape = FALSE,
#         align="lcccc",
#         padding = 0) %>% 
#   column_spec(c(2,3,4,5), width = "1.2in") 

name_vec = c('', 'Preis<br>Nicht-vorh.', 'Preis<br>vorh.','Differenz','Prozent<br>vorh.')

caption = 'Tabelle 1. Austtatung und Einfluss auf den Preis'
```


<style>
.chunk {
  color: #333;
  background-color: #f5f5f5;
  border-radius: 0px;
  margin: 0 0 10px;
  display: block;
  font-size: 14px;
  line-height: 1.42857143;
  font-family: monospace;
}
</style>


## Überschrift

Text vor der Tabelle.

<div class="chunk" width=100%>
&grave;&grave;&grave;{r}<br>
ausstattung %>% mutate_if(is.numeric, function(x) {<br>
&nbsp;&nbsp;&nbsp;&nbsp;cell_spec(round(x, 2), bold = T,<br>
&nbsp;&nbsp;&nbsp;&nbsp;font_size = spec_font_size(x, begin=10, end=16))}) %>% <br>
&nbsp;&nbsp;&nbsp;&nbsp;kable(...)<br>
&grave;&grave;&grave;
</div>

```{r echo = FALSE}
ausstattung %>% 
  mutate_if(is.numeric, function(x) {
     cell_spec(round(x,2), bold = T, 
               font_size = spec_font_size(x, begin=10, end=16))}) %>% 
  kable("html", digit = 2,
                      col.names = name_vec, escape = FALSE,
                      align="lcccc",caption = 'Tabelle 1. Austtatung und Einfluss auf den Preis') %>% 
column_spec(c(2,3,4,5), width = "1.2in") 
```

<br>Text nach der Tabelle

#####################################################################################################################








