---
title: "flexdashboard"
output: 
  flexdashboard::flex_dashboard:
    orientation: columns
    vertical_layout: fill
    theme: lumen
---

```{r setup, include=FALSE}
library(flexdashboard)
library(tidyverse)
library(plotly)
library(leaflet)
library(viridis)
library(htmltools)
library(patchwork)
airbnb <- read_csv("1_Data/airbnb.csv")
```

Übersicht der Airbnbs in Berlin {data-orientation=rows}
======================================================================

Zeile 1 {data-height = 400}
----------------------------------------------------------------------

### Superhosts

```{r}
# berechne die Anzahl Superhosts im airbnb Datensatz
n_superhosts <- sum(airbnb$Host_superhost)
# Erstelle valueBox
valueBox(n_superhosts, caption = "<h3 style='color: white;'>Superhost</h3>", color = "#008489", icon = "fa-medal")
```


### Allstar

### Preiswert

Zeile 2
----------------------------------------------------------------------

### Karte {.no-title}

```{r}
# Definiere Datensatz
airbnb %>% 
  # Erstelle Plot
  leaflet() %>% 
  # Setze Anfangskoordinaten und Zoomwert
  setView(lng = 13.40439, lat = 52.51128, zoom = 12) %>% 
  # Zeichne Karte
  addTiles() %>%
  # Füge Marker hinzu
  addCircleMarkers(
    lng = ~Längengrad,
    lat = ~Breitengrad,
    radius = 4,
    stroke = FALSE, fillOpacity = 0.5
  )
```


Entwicklung über Zeit
======================================================================

Spalte 1
----------------------------------------------------------------------

### Entwicklung der Berliner Airbnbs seit 2009

```{r}
### Plot zum Verlauf über die Zeit
# Anzahl Stadtteile
n_stadtteile <- length(unique(airbnb$Stadtteil))
# Definiere n_stadtteile verschiedene Farben aus der viridis palette
farben <- viridis(n_stadtteile)
# Passe den Datensatz an
Verlauf <- airbnb %>%
  # Gruppiere über Stadtteile
  group_by(Stadtteil) %>%
  # Ordne Zeilen Aufsteigend nach Erstellungsdatum 
  arrange(Erstellungsdatum) %>%
  # Erstelle neue Variablen Datum und Kumulativ,
  # letztere als 10er Logarithmus der Anzahl Airbnbs
  mutate(Datum = Erstellungsdatum,
         Kumulativ = log10(1:n())) %>%
  # Gruppiere über Stadtteil, Datum, und Kumulativ Variablen
  group_by(Stadtteil, Datum, Kumulativ) %>% 
  # Berechne deskriptive Statistiken und erstelle Variable mit 
  # Text für Popup Felder
  summarise(
    m_preis = mean(Preis, na.rm = TRUE),
    superhosts = sum(Host_superhost, na.rm = TRUE),
    m_rating = mean(Rating_gesamt, na.rm = TRUE),
    hover_text = paste0("Mittlerer Preis: <b>", m_preis,
                        "</b><br>Superhosts: <b>", superhosts,
                        "</b><br>Mittleres Gesamtrating: <b>",
                        m_rating, "</b>")
  ) %>% 
  # Erstelle den Plot mit Datum auf der x- und Kumulativ auf der y-Achse
  # Separate und eingefärbte Linien pro Stadtteil
  ggplot(aes(x = Datum, y = Kumulativ, col = Stadtteil)) +
  # Zeichne Punkte ein; das text Argument wird später von ggplotly() verwendet
  geom_point(aes(text = hover_text)) +
  # Zeichne Linien
  geom_line(show.legend = FALSE) +
  # Definiere Farbwerte; Objekt farben stammt noch von der Karte auf p.1
  scale_color_manual(values = farben) +
  # Definiere y-Achsenbeschriftung; verwendet HTML wegen plotly
  ylab("log<sub>10</sub>(Kumulative Häufigkeit)") +
  # Definiere Plot design
  theme_light()

# Erstelle Plot
ggplotly(Verlauf)
```


Spalte 2 {data-height = 200}
----------------------------------------------------------------------

### Hintergründe

**Airbnbs in Berlin**

Das erste Airbnb in Berlin öffnete 2009 im Stadtteil
[Pankow](https://de.wikipedia.org/wiki/Berlin-Pankow) 
(siehe auch [Übersichtskarte](#page-1)). Von da an war ein 
rascher Anstieg zu verzeichnen. Bereits 6 Jahre später gab 
es in Berlin-Pankow alleine `r round(10**2.3)` Airbnbs. 
Mittlerweile ist diese Zahl auf rund `r round(10**3.2 / 100) * 100` angestiegen.

Das teuerste heute verfügbare Airbnb kostet dabei `r max(airbnb$Preis)` 
pro Nacht; für die meisten Leute nicht gerade ein Schnäppchen. Dabei
handelt es sich um ein `r airbnb$Unterkunftsart[max(airbnb$Preis)]` 
im Stadtteil `r airbnb$Stadtteil[max(airbnb$Preis)]`.

Insgesamt wurden über die Jahre in Berlin `r as.integer(sum(airbnb$host_anzahl))`
Gäste in Airbnbs empfangen.

Bewertungen der Airbnbs {.storyboard}
======================================================================

### <span style="font-size: 20px;">Gesamtrating</span> {data-commentary-width=300}

```{r}
## Erstelle das Histogramm der Gesamtratings
# Wähle die Rating_gesamt Variable zum Plotten aus
ggplot(airbnb, aes(Rating_gesamt)) +
  # Erstelle ein Histogramm mit Balkenbreite 1
  geom_histogram(binwidth = 1) +
  # Definiere die Achsenbeschriftungen
  labs(x = "Gesamtrating",
       y = "Häufigkeit") +
  # Definiere den Range der x-Achse von 0 bis 100
  coord_cartesian(xlim = c(0, 100)) +
  # Wähle ein Design für den Plot
  theme_light() +
  # Vergrössere die Achsenbeschriftungen
  theme(
    axis.title = element_text(size = 16),
    axis.text = element_text(size = 12)
  ) 
```


***

**Mittlere Gesamtratings**

```{r fig.width=3,fig.height=1.5, fig.align="center"}
# Berechne mittleres Gesamtrating und Runde auf eine Kommastelle
gesamtrating <- airbnb %>%
    pull(Rating_gesamt) %>% mean(na.rm = TRUE) %>%  round(1)

# Estelle den gauge mit dem gesamtrating Objekt
gauge(gesamtrating,
      # Setze Minimum und Maximum Werte
      min = 0, max = 100,
      # Definiere Farbwerte mit gaugeSectors
      gaugeSectors(
        # Grün, wenn der Wert zwischen 80 und 100 liegt
        success = c(80, 100),
        # Orange, wenn der Wert zwischen 50 un 79 liegt
        warning = c(50, 79),
        # Rot, wenn der Wert zwischen 0 und 49 liegt
        danger = c(0, 49)
        ))
```

<p style="font-size: 20px;">Die Berliner Airbnbs scheinen allgemein in einem
sehr guten Zustand zu sein. Zumindest lassen die hohen Gesamtratings darauf
schliessen.</p>


### <span style="font-size: 20px;">Sauberkeit</span> {data-commentary-width=300}

### <span style="font-size: 20px;">Lage</span> {data-commentary-width=300}


